臺灣橋頭地方法院民事裁定
111年度消債聲免字第3號
聲請人即債　陳莉莉　00000000000000000000000000000000000
務人0000000000000000000000000000000000000000000000
上列聲請人即債務人因消費者債務清理事件聲請免責，本院裁定
如下：
    主  文
聲請駁回。
    理  由
一、聲請意旨略以：聲請人於民國98年獲法院裁定債務更生，還
    款期數總共為96期，中途因經濟巨變無法繼續繳款，聲請人
    已繳納76期，爰依消費者債務清理條例(下稱消債條例)第75
    條第3項規定聲請裁定免責等語。
二、按更生方案經法院裁定認可確定後，債務人因不可歸責於己
    之事由，致履行有困難者，得聲請法院裁定延長其履行期限
    ，但延長之期限不得逾二年；第1 項延長期限顯有重大困難
    ，債務人對各債權人之清償額已達原定數額三分之二，且無
    擔保及無優先權債權受償總額已逾依清算程序所得受償之總
    額時，法院得依債務人之聲請，為免責之裁定，但於裁定前
    ，應使債權人有陳述意見之機會，消債條例第75條第1 項、
    第3 項分別定有明文。又依消債條例第75條第3 項立法理由
    所載，此所稱「延長期限顯有重大困難」，係指更生方案履
    行顯有困難，即便法院延長其期限，亦無履行可能之謂。
三、經查，聲請人前經臺灣高雄地方法院(下稱高雄地院)以98年
    度司執消債更字第297號裁定認可聲請人所提出，每月1期，
    共96期，每期清償新臺幣(下同)9,000元，清償總額864,000
    元之更生方案，此經本院依職權調取上開卷宗核閱無訛。然
    經本院於111年2月24日函請聲請人陳報有何延長期限履行仍
    有重大困難之情事，並請檢附佐證資料，該函文於同年3月4
    日送達聲請人，惟其並未提出有何延長期限顯有重大困難之
    佐證資料，僅泛稱「中途因經濟巨變無法繼續繳款」云云。
    而依本院依職權查詢之104年至109年聲請人稅務電子閘門財
    產所得調件明細表所示，聲請人各該年度均仍有申報所得，
    於108、109年度更尚有薪資、執行業務所得，顯見並非毫無
    履行能力，其主張即便法院延長更生方案期限，亦無履行可
    能，依消債條例第75條第3項規定請求裁定免責，自屬無據
    。綜上所述，聲請人既未釋明有何延長履行期限亦無履行更
    生方案可能之特殊事由，其聲請裁定免責，即無理由，應予
    駁回。
四、依消費者債務清理條例第11條第1項規定，裁定如主文。
中　　華　　民　　國　 111　　年　　3 　　月　　28　　日
              　　        民事庭　法　官　薛博仁
以上正本係照原本作成。
如不服本裁定，應於裁定送達後10日內，以書狀向本院提出抗告
，並繳納抗告費新臺幣1千元。
中　　華　　民　　國　 111　　年　　3 　　月　　28　　日
                    　　　　      書記官　郭南宏